臺灣嘉義地方法院刑事判決　　　　　　　 96年度訴字第323號
公　訴　人　臺灣嘉義地方法院檢察署檢察官
被　　　告　甲○○
　　　　　　　　　　巷2弄18.
上列被告因違反毒品危害防制條例案件，經檢察官提起公訴（96
年度毒偵字第392 號），被告於準備程序中就被訴事實為有罪之
陳述，本院合議庭裁定由受命法官改依簡式審判程序審理，判決
如下：
    主  文
甲○○施用第一級毒品，累犯，處有期徒刑柒月，扣案之第一級
毒品海洛因（驗餘淨重0.09公克），沒收銷毀之，前開毒品之外
包裝1個（空包裝重0.19公克），沒收之；又施用第二級毒品，
累犯，處有期徒刑月。應執行有期徒刑玖月，扣案之第一級毒
品海洛因（驗餘淨重0.09公克），沒收銷毀之，前開毒品之外包
裝1個（空包裝重0.19公克），沒收之。
    事  實
一、甲○○前因施用毒品案件，經本院裁定令入戒治處所施以強
    制戒治，嗣於民國93年1月9日執行完畢釋放，並經本院以92
    年度訴字第333號判決判處有期徒刑9月確定，嗣於93年9 月
    30日縮刑期滿執行完畢。詎仍不知悔悟，於上開強制戒治執
    行完畢釋放後5 年內，復基於施用第一級毒品海洛因之犯意
    ，於96年2月25日晚間8時許，在其嘉義縣民雄鄉○○村○○
    路○ 段124巷2弄18號之住處內，以將海洛因摻入香菸吸食之
    方式，施用海洛因1 次；另再基於施用第二級毒品甲基安非
    他命之犯意，於同年3月1日2時許採尿時回溯1、2日內，在
    其上揭住所，以將甲基安非他命置於吸食器內燒烤後吸食之
    方式，施用第二級毒品甲基安非他命1次。嗣於96年3月1日2
    時許為警查獲，扣得海洛因1包（毛重0.3公克），並依法採
    其尿液送驗，結果呈嗎啡及甲基安非他命陽性反應，始悉上
    情。
二、案經嘉義市警察局第一分局報請臺灣嘉義地方法院檢察署檢
    察官偵查後起訴。
    理  由
一、本件被告所涉犯者非死刑、無期徒刑、最輕本刑為三年以上
    有期徒刑之罪或高等法院管轄第一審案件。本院行準備程序
    時，被告就被訴事實為有罪之陳述，經告知簡式審判程序之
    旨，並聽取檢察官及被告之意見後，本院爰依刑事訴訟法第
    273條之1第1項裁定由受命法官獨任進行簡式審判程序。故
    本件簡式審判程序之證據調查，依刑事訴訟法第273條之2規
    定，不受同法第159條第1項、第161條之2、第161條之3、第
    163條之1及第164條至第170條規定之限制，合先敘明。
二、上揭施用第一級毒品之犯罪事實，業據被告甲○○於警詢、
    偵查及本院審理中坦承不諱，施用第二級毒品部分之犯罪事
    實，則經被告於本院審理中坦承不諱，且警方於96年3月1日
    2時許採集被告之尿液送驗，呈嗎啡及安非他命類陽性反應
    ，有嘉義市警察局第一分局偵辦毒品危害防制條例案件尿液
    送驗姓名對照表（見警卷第8頁）、正修科技大學超微量研
    究科技中心檢驗報告（見偵卷第14頁）各1紙附卷可稽；而
    扣案海洛因（毛重0.3公克）經送鑑定後，確認含第一級毒
    品海洛因成分，亦有法務部調查局96年3月30日調科壹字第
    09623028920號函（見本院卷第15頁）足稽，足認被告之自
    白與事實相符。又被告前曾因施用毒品案件，經本院裁定送
    強制戒治，於93年1月9日執行完畢釋放，有其臺灣高等法院
    被告前案紀錄表1份在卷可佐，被告係於強制戒治執行完畢
    後5年內，再犯本件毒品危害防制條例第10條第1項、第2項
    之罪，事證明確，其犯行堪以認定。
三、論罪科刑部分：
(一)核被告所為，係犯毒品危害防制條例第10條第1項之施用第
    一級毒品罪，以及同條第2項之施用第二級毒品罪；前開2罪
    犯意各別、構成要件不同，應予分論併罰；其持有第一級毒
    品之低度行為，應為施用第一級毒品之高度行為所吸收，不
    另論罪。另被告前曾因違反毒品危害防制條例案件，經本院
    判處有期徒刑9月確定，於93年9月30日執行完畢，有其臺灣
    高等法院被告前案紀錄表在卷可稽，其係於徒刑執行完畢後
    5年內，故意再犯本件有期徒刑以上之2罪，均為累犯，各應
    依刑法第47條第1項加重其刑。
(二)爰審酌被告國中肄業之智識程度，及其前經強制戒治，猶屢
    次施用毒品，顯無戒絕毒癮之決心，惟其施用毒品係自戕行
    為，及其犯後坦承犯行、態度良好等一切情狀，認檢察官就
    施用第一級毒品部分求處被告有期徒刑7 月，就施用第二級
    毒品部分求處被告有期徒刑3 月，尚稱妥適，爰量處如主文
    所示之刑，以資懲儆。
(三)扣案之第一級毒品海洛因1 小包（驗餘淨重0.09公克），應
    依毒品危害防制條例第18條第1 項前段沒收銷燬之。扣案之
    前開毒品外包裝1 個（空包裝重0.19公克），為被告所有供
    施用第一級毒品所用之物，業據其供承在卷，應依刑法第38
    條第1項第2款併予沒收之。
據上論斷，應依刑事訴訟法第273條之1第1項、第299條第1 項前
段，毒品危害防制條例第10條第1項、第2項、第18條第1 項前段
，刑法第11條前段、第47條第1項、第38條第1項第2 款，判決如
主文。
本案經檢察官王啟旭到庭執行職務。
中　　華　　民　　國　　96　　年　　5　　月　　21　　日
                      刑事第二庭  法  官  陳 蒨 儀
上列正本證明與原本無異。
如不服本判決，應於判決送達後10日內向本院提出上訴狀（應附
繕本）。
中　　華　　民　　國　　96　　年　　5 　　月　　21　　日
                                  書記官  楊 國 色
附錄本判決論罪法條全文：
毒品危害防制條例第10條
施用第一級毒品者，處6月以上5年以下有期徒刑。
施用第二級毒品者，處3年以下有期徒刑。
